臺灣臺北地方法院交通事件裁定　　　　　　　　　九十一年度交聲字第一二六五號
　　異議人即
　　受處分人　甲○
右列異議人即受處分人因違反道路交通管理處罰條例案件，對於臺北市交通事件裁決
所中華民國九十一年七月二十九日所為之處分（原處分案號：北市裁三字第裁２２－
ＡＸＸ０１５５９１號），聲明異議，本院裁定如左：
    主  文
異議駁回。
    理  由
一、按汽車行駛至交岔路口，轉彎車應讓直行車先行。但直行車尚未進入交岔路口，
    而轉彎車已達中心處開始轉彎，直行車應讓轉彎車先行，道路交通安全規則第一
    百零二條第一項第六款定有明文；又汽車駕駛人，駕駛汽車違反道路交通安全規
    則，因而肇事致人受傷者，吊扣其駕駛執照三個月至六個月，道路交通管理處罰
    條例第六十一條第三項亦定有明文。再汽車駕駛人轉彎時，轉彎車不讓直行車先
    行者，處新臺幣（下同）六百元以上一千八百元以下罰鍰，道路交通管理處罰條
    例第四十八條第六款定有明文。再依違反道路交通管理事件統一裁罰基準及處理
    細則第二條暨其附件基準表所示，違反道路交通管理處罰條例第四十八條第六款
    者，至少應處以罰鍰九百元。
二、本件受處分人即異議人甲○於九十一年五月十日十二時三十五分許，駕駛車號Ｔ
    ７－５２８號營業小客車，沿臺北市○○街由北向南行駛，途經上路段二六巷口
    左轉時，原應注意左轉彎車應讓直行車先行，依當時情形，亦無不能注意情事，
    竟疏於注意而貿然左轉，適有姚寶玉駕駛車號ＢＤＭ－７０５重型機車，沿上路
    段二六巷由東向西行駛，本亦應注意駕駛人應注意車前狀況，並隨時採取必要之
    安全措施，依當時情形，亦無不能注意情事，疏於注意車前狀況，採取必要之安
    全措施，二車終因煞車閃避不及，前開小客車左前車輪與重型機前車頭相撞而肇
    事，致姚寶玉受有腹部撞傷。嗣經報警處理，臺北市政府警察局文山第一分局交
    通警察分隊警員張金星前往處理，報請臺北市政府警察局交通大隊研判結果，以
    受處分人轉彎車未讓直行車先行致人受傷，有違反道路交通管理處罰條例第四十
    八條第六款、第六十一條第三項之違規行為而掣單舉發。嗣受處分人於應到案日
    期前申訴，原處分機關函請原舉發機關調查結果，並綜合有關資料審查，仍認受
    處分人確有前揭違反道路交通管理處罰條例第四十八條第六款、第六十一條第三
    項規定之行為，乃於九十一年七月二十九日，以北市裁三字第裁２２－ＡＸＸ０
    １５５９１號裁決書裁處受處分人九百元罰鍰，吊扣駕駛執照三個月，另記違規
    點數一點。
三、訊據受處分人固不否認於右開時地駕駛營業小客車左轉，並與姚寶玉所駕駛重型
    機車發生碰撞之事實，惟否認有前揭使姚寶玉受傷之違規行為，來狀辯稱：事發
    後受處分人姚寶玉前往就醫，結果無外傷，其身體狀況良好，受處分人亦已經與
    姚寶玉達成和解，若遭吊扣駕駛執照，將使生活受困等語。經查：（一）右開事
    實，業據受處分人及姚寶玉於警訊中證述在卷，並有道路交通事故調查報告表、
    交通事故談話紀錄表、交通事故補充資料表、交通事故分析研判表、臺北市交通
    事件裁決所受理交通違規事件調查表等影本附卷可考；（二）又姚寶玉受有腹部
    撞傷等事實，亦經臺北市政府警察局文山第一分局交通分隊道路交通事故補充資
    料表記載明確，受處分人嗣再舉出姚寶玉所具書狀，不能用以反證前開補充資料
    表內容不實，受處分人今再辯稱姚寶玉未受傷云云，並非可採。綜上所述，受處
    分人所辯，尚難採信。
四、本件受處分人確實有於右開時地，因違反道路交通安全規則第一百零二條第一項
    第六款前段之行為而致人受傷，原處分機關據以裁罰，受處分人違反道路交通管
    理事件通知單舉發違規事實乃左轉彎車未讓直行車先行而致人受傷，舉發違反法
    條為道路交通管理處罰條例第四十八條第六款、第六十一條第三項，原處分機關
    於九十一年七月二十九日，裁決受處分人處九百元罰鍰，吊扣駕駛執照三月，另
    記違規點數一點，應無違誤，聲明異議意旨，核無理由，應予駁回。
五、據上論斷，應依道路交通案件處理辦法第十九條，裁定如主文。
中      華      民      國    九十一    年      十      月    三十一    日
                                    臺灣臺北地方法院交通法庭
                                        法  官  黃程暉
右正本證明與原本無異
如不服本裁定應於送達後五日內向本院提出抗告狀
                                        書記官  張華瓊
中      華      民      國    九十一    年      十一    月      四      日
